

# Gaëlle HENAF Data Analyst Junior

Passionnée de casse-tête et de mathématiques, résoudre des énigmes est une véritable vocation. C'est pour cela que je me reconvertis vers le métier de Data Analyst. De plus, mon appétence vers le design m'a permis d'acquérir les bases de l'expérience utilisateur utile à la retransmission des données.

#### **CONTACT**

06 50 76 82 65 gaelle.henaf@gmail.com 17220 - Clavette

# COMPÉTENCES

#### **Techniques**

- HTML/CSS PHP
- R SQL
- Python
- Power BI Tableau
- Suite Office Excel
- Wordpress
- Anglais B1
- Suite Adobe Illustrator

#### **Transverses**

- Optimiser
- · Imaginer et créer
- Synthétiser
- Gérer des projets
- Travailler seule et en équipe
- Former

### POURQUOI MOI?

- Logique et pertinente
- Curieuse
- Perspicace
- Structurée
- Naturelle et joviale
- Dynamique

## CE QUE J'AIME

- Lecture
- Escalade
- Crochet, Bricolage
- Jeux Vidéos
- Séries
- Énigmes et Réflexion

#### **EXPÉRIENCES**

- Associée dans la création d'une Start Up 1 an Eloyot / 2023
  - Gestion de l'administratif, Graphisme, Création Site Internet
- Auto entreprise 5 ans

GH / 2019 à aujourd'hui

- Accompagner les clients dans leur stratégie de communication
- · Créer, héberger et maintenir des sites internets
- Assurer la gestion d'une entreprise
- Formatrice 5 ans

Sylvan - La Rochelle / 2019 à 2024

- Animer des formations individuelles et collectives pour adultes :
- Excel, Wordpress, Illustrator, HMTL, CSS, PHP
- Développeuse web 2 ans

e-nitiatives groupe / 2017 - 2019

- Créer des maquetes graphiques et autres graphismes
- Créer des sites internets
- Gérer les clients de l'expression du besoin à la livraison

# Intégratrice web - 2 ans

la petite boite / 2016 - 2017

• Créer des sites web sur maquettes graphiques existantes

#### **FORMATIONS**

# Formation Data Analyst

Certification Google - Coursera / 2024

Analyse des Données Questionnement

Nettoyage Résolution de problèmes SOL - R Visualisation (Tableau)

Modules Open Classrooms / 2024

Python Modélisation de bdd SQL - R Probabilités et statistiques

PowerBI Data

# BAC +2 Développeur Web Junior

Open Classrooms / En ligne / 2017

BTS Assistant Technique d'Ingénieur

Cipecma - GrDF en alternance / 2015